---
title: "ML Optimization"
author: "Pablo"
date: "2024-01-22"
output: html_document
---

```{r setup, include=FALSE}
knitr::opts_chunk$set(echo = TRUE)
```

```{r cars}
summary(cars)
```

#### **Exploración de Datos**

**1. Exploración de los datos de tráfico de red disponibles** **Como en cualquier actividad de análisis de datos, empezaremos por la exploración de los datos disponibles. Para ello se deberá incluir en el documento a entregar datos como el volumen de la muestra, las categorías (columnas) así como la tipología de estas y cualquier observación destacable que podaís encontrar.**

```{r 1, echo=FALSE}
library(readr)
#Mostramos los 2 dataframes creados y comprobamos que los campos esten bién definidos.
events
features

```

#### **Generación del modelo de ML**

#### 2. Comprender el código utilizado para segmentar el conjunto de datos entre datos de entrenamiento y datos de validación.

#### **Para responder a esta sección no se requiere de ningún código a programar ni** ningún apartado en el documento RMarkdown. Sin embargo, será fundamental comprender el código incluido en la práctica para la correcta documentación en relación a la optimización del modelo.

```{r 2, echo=FALSE}

```

#### **Mejora de resultados del modelo**

#### 3. Mejora de los resultados

Una vez ejecutado el código, comprobad la accuracy del modelo generado cuando se verifica con los datos de validación. Investigad el código y implementad al menos 2 mejoras que consigan aumentar la precisión del modelo.

```{r 3, echo=FALSE}
#Una primera mejora seria poner method = 'cv' para ejecutar el metodo de datos cruzados. Con este cambio hemos pasado de Accurancy 0.9837312 a 0.9871983
# Accuracy     Kappa 
#0.9871983 0.9421979 
objControl <- trainControl(method = 'cv', 
                           returnResamp = 'none', 
                           summaryFunction = twoClassSummary, 
                           classProbs = TRUE)
```

```{r 5, echo=FALSE}
#Una primera mejora seria poner method = 'cv' para ejecutar el metodo de datos cruzados. Con este cambio hemos pasado de Accurancy 0.9837312 a 0.9871983
# Accuracy     Kappa 
#0.9871983 0.9421979 
objControl <- trainControl(method = 'cv', 
                           returnResamp = 'none', 
                           summaryFunction = twoClassSummary, 
                           classProbs = TRUE)
```
